【裁判字號】    92,易,326
【裁判日期】    920207
【裁判案由】    竊盜
【裁判全文】
臺灣板橋地方法院刑事判決                          九十二年度易字第三二六號
    公  訴  人  臺灣板橋地方法院檢察署檢察官
    被      告  乙○○  女  四.
右列被告因竊盜案件，經檢察官聲請簡易判決處刑（九十一年度偵字第二一○○四號
）及移送併案審判（九十一年度偵字第二二六二四號），本院適用通常程序判決如左
：
    主  文
乙○○竊盜，累犯，處有期徒刑柒月。
    事  實
一、乙○○前因竊盜案件，於民國七十年間先後經臺灣臺北地方法院以七十年度訴字
    第十號及七十年度易字第二二二○號分別判處有期徒刑一年及一年六月確定，以
    上二罪經定執行刑為二年五月，於七十二年間因假釋期滿執行完畢；復於七十三
    年間同因竊盜案件，經臺灣臺北地方法院以七十三年度易字第三四○二號判處有
    期徒刑一年四月確定，於七十四年八月十七日執行完畢；又於七十五年間再因竊
    盜案件，經臺灣臺北地方法院以七十五年度訴字第一六二七號判處有期徒刑一年
    六月並於刑前強制工作確定，嗣有期徒刑部分兩次減刑為四月十五日，於八十一
    年五月一日免除強制工作，有期徒刑部分則折抵刑滿執行完畢（以上均不構成累
    犯）；再於八十五年間仍因竊盜案件，經臺灣高等法院以八十五年度上易字第二
    五七一號判處有期徒刑一年確定，甫於八十七年二月十二日因假釋縮刑期滿執行
    完畢；嗣於八十八年間猶因竊盜案件，再經臺灣臺北地方法院以八十八年度易字
    第一七四九號判處有期徒刑十月，甫於九十一年七月十七日執行完畢。詎乙○○
    仍不知悛悔，意圖為自己不法之所有，於九十一年十月二十六日上午十時三十分
    許，在臺北縣板橋市○○路興隆市場內，趁人潮擁擠之際，徒手竊取甲○○所有
    之小皮包乙只（內有現款新臺幣三千七百八十元、信用卡及貴賓卡各乙張）得手
    ，正欲離去之際，適為在場執勤員警當場查獲。
二、案經台北市政府警察局移送臺灣板橋地方法院檢察署檢察官偵查聲請簡易判決處
    刑，本院認本件不宜適用簡易程序，而改依通常程序審理。
    理  由
一、右開犯罪事實，業據被告乙○○於警詢、偵查及本院審理中均自白不諱，核與被
    害人甲○○指訴遭竊之情節合致，堪信其自白應與事實相符。此外，復有遭竊物
    品相片二紙及被害人立具之贓物認領保管單附卷可資佐證，是以本件事證明確，
    被告竊盜犯行堪為認定。
二、核被告乙○○所為，係犯刑法第三百二十條第一項之竊盜罪。又被告前於八十五
    年間因竊盜案件，經臺灣高等法院以八十五年度上易字第二五七一號判處有期徒
    刑一年確定，甫於八十七年二月十二日因假釋縮刑期滿執行完畢；嗣於八十八年
    間同因竊盜案件，再經臺灣臺北地方法院以八十八年度易字第一七四九號判處有
    期徒刑十月，甫於九十一年七月十七日執行完畢，此有臺灣高等法院檢察署刑案
    紀錄簡覆表附卷足參，其於五年以內再犯本件最重本刑為有期徒刑以上之罪，為
    累犯，應依刑法第四十七條之規定加重其刑。爰審酌被告僅因一時貪念而起意行
    竊之犯罪動機，所盜得之物品價值雖非高昂，且已由被害人全數領回，造成實質
    上之危害非鉅，然依卷附臺灣高等法院檢察署刑案紀錄簡覆表所載，被告於七十
    年間即先後經臺灣臺北地方法院以七十年度訴字第十號及七十年度易字第二二二
    ○號分別判處有期徒刑一年及一年六月確定，以上二罪經定執行刑為二年五月，
    於七十二年間因假釋期滿執行完畢；復於七十三年間同因竊盜案件，經臺灣臺北
    地方法院以七十三年度易字第三四○二號判處有期徒刑一年四月確定，於七十四
    年八月十七日執行完畢；又於七十五年間再因竊盜案件，經臺灣臺北地方法院以
    七十五年度訴字第一六二七號判處有期徒刑一年六月並於刑前強制工作確定，嗣
    有期徒刑部分兩次減刑為四月十五日，於八十一年五月一日免除強制工作，有期
    徒刑部分則折抵刑滿執行完畢；再於八十五年間仍因竊盜案件，經臺灣高等法院
    以八十五年度上易字第二五七一號判處有期徒刑一年確定，甫於八十七年二月十
    二日因假釋縮刑期滿執行完畢；嗣於八十八年間猶因竊盜案件，再經臺灣臺北地
    方法院以八十八年度易字第一七四九號判處有期徒刑十月，甫於九十一年七月十
    七日執行完畢，其自七十年起因竊盜入獄服刑次數已達五次之多，而本件竊盜犯
    罪又係在其最後一次刑滿出獄後三月即行為之，尤見被告毫無悛悔之意，自應予
    以嚴厲之非難，不宜輕縱，並斟酌其在偵審中尚能坦認犯行，犯罪後態度容非不
    佳等一切情狀，量處如主文所示之刑，以示儆懲。
據上論斷，應依刑事訴訟法第四百五十二條、第二百九十九條第一項前段、刑法第三
百二十條第一項、第四十七條、罰金罰鍰提高標準條例第一項前段，判決如主文。
本案經檢察官謝岳龍到庭執行職務。
中      華      民      國      九十二      年      二    月      七    日
                                  臺灣板橋地方法院刑事第二庭
                                          法  官  楊  博  欽
右正本證明與原本無異。
如不服本判決，應於判決送達後十日內，向本院提出上訴狀。
                                          書記官  潘  文  賢
中      華      民      國      九十二      年      二    月      七    日
附錄本案論罪科刑法條全文：
刑法第三百二十條
  意圖為自己或第三人不法之所有，而竊取他人之動產者，為竊盜罪，處五年以下有
  期徒刑、拘役或五百元以下罰金。
  意圖為自己或第三人不法利益，而竊佔他人之不動產者，依前項之規定處斷。
  前二項之未遂犯罰之。


司法院資訊處製作；財團法人民間司法改革基金會備份。
